【裁判字號】    92,易緝,190
【裁判日期】    920905
【裁判案由】    竊盜
【裁判全文】
臺灣高雄地方法院刑事判決                        九十二年度易緝字第一九號
    公  訴  人  臺灣高雄地方法院檢察署檢察官
    被      告  丙○○
右列被告因竊盜案件，經檢察官提起公訴（八十九年度偵字第七五九四號），本院判
決如左：
    主  文
丙○○竊盜，處拘役貳拾伍日，如易科罰金，以參佰元折算壹日。緩刑貳年。
    事  實
一、丙○○意圖為自己不法之所有，於民國（下同）八十九年三月三十一日上午十一
    時五十分許，在高雄市苓雅區○○○路一六五巷八號，乙○○所擺設之玉攤前推
    銷抹布時，趁機以抹布蓋在乙○○所販賣之三彩玉上，於乙○○拒絕購買後，即
    利用收回抹布時機，竊取蓋在抹布下方之三串三彩玉 (價值新台幣九百元)，得
    手後，將該三串三彩玉置於所攜袋子之下層位置，旋被現場民眾甲○○發現告知
    乙○○報警查獲，並取回上述失竊財物。
二、案經高雄市政府警察局苓雅分局移送台灣高雄地方法院檢察署檢察官偵查起訴。
    理  由
一、訊據被告丙○○對其曾於右揭時、地向被害人乙○○推銷抹布之事實均坦承不諱
    ，惟矢口否認有何竊取他人物品之行為，辯稱：該三串三採玉係伊抽回抹布時，
    不注意放入袋中云云。經查：右揭事實，業據被害人乙○○於警訊中指述綦詳，
    核與證人即當場目擊被告竊盜犯行之甲○○於警訊中證述：丙○○以一塊白色抹
    布推銷給乙○○，遭拒絕後，丙○○將該塊抹布放置於攤位之玉器上，再取出另
    一塊抹布推銷，又被拒絕後，其將玉器上的抹布收回，便竊取抹布下方的三條玉
    器，後並將竊得之玉器放置在大腿上，並夾放至下層的袋子等語相符一致，復有
    贓物領具一紙附卷可稽。另參諸常情，抹布下方所蓋物品，未經特別拿取，難想
    像會連同抹布一併收回。綜上，足認被告前揭所辯顯係卸責之詞，並不足採，本
    件事證明確，其犯行堪以認定。
二、核被告所為係犯刑法第三百二十條第一項之竊盜罪。爰審酌被告不思以正當方法
    獲取財富，竟任意竊取他人物品，犯後復飾詞卸責，態度難認良好，惟念所竊財
    物價值不高且經被害人領回，且無其他前科紀錄，有台灣高等法院被告全國前案
    紀錄表一紙附卷可稽等一切情狀量處如主文所示之刑，又被告行為後刑法第四十
    一條已於九十年一月四日修正，並於同年月十二日公布生效，其第一項規定修正
    為：「犯最重本刑為五年以下有期徒刑以下之刑之罪，而受六個月以下有期徒刑
    或拘役之宣告，因身體、教育、職業、家庭之關係或其他正當事由，執行顯有困
    難者，得以一元以上三元以下折算一日，易科罰金。但確因不執行所宣告之刑，
    難收矯正之效，或難以維持法秩序者，不在此限。」，然此屬刑之執行問題，非
    關於罪刑之變更，故應適用上開修正後之條文諭知易科罰金之折算標準，無刑法
    第二條比較新舊法之問題，併此敘明。另被告未曾受有期徒刑以上刑之宣告之情
    ，已如前述，又其乃殘障人士一節，亦為本院審理時所親見，考量其身有殘疾，
    謀生不便，因一時失慮，致罹本件犯行，經此刑之宣告之教訓後，當知所警惕，
    信無再犯之虞，本院因認被告上開所受宣告之刑，以暫不執行為當，併予宣告緩
    刑二年，以啟自新。
據上論斷依刑事訴訟法第二百九十九條第一項，刑法第二條第一項前段、第三百二十
條第一項、第四十一條第一項、第七十四條第一款，罰金罰鍰提高標準條例第一條前
段、第二條，判決如主文所示之刑。
本案經檢察官葉芳秀到庭執行職務。
中      華      民      國      九十二   年      九    月    五      日
                                  臺灣高雄地方法院刑事庭
                                      審判長法官    黃三友
                                            法官    王雅苑
                                            法官    黃宗揚
右正本證明與原本無異。
如不服本判決，應於判決送達後十日內，向本院提出上訴狀。
                                          書記官    陳掌珠
中      華      民      國      九十二      年      九    月    五      日
附錄本件論罪科刑法條：
刑法第三百二十條第一項
  意圖為自己或第三人不法之所有，而竊取他人之動產者，為竊盜罪，處五年以下有
  期徒刑、拘役或五百元以下罰金。


司法院資訊處製作；財團法人民間司法改革基金會備份。
